台灣高等法院交通事件裁定　　　　　　　　　　　九十一年度交抗字第一一五九號
　　抗　告　人
　　即受處分人　甲○○　男　二.
右抗告人因違反道路交通管理處罰條例案件，不服臺灣桃園地方法院中華民國九十一
年十二月六日裁定（九十一年度交聲字第四一八號），提起抗告，本院裁定如左：
    主  文
抗告駁回。
    理  由
一、原裁定意旨（如附件）。
二、抗告意旨略以：(一)員警稱其所站位置可以清楚看見抗告人有逆向行駛之情事，但
    抗告人自始至終並未逆向行駛，員警如何看見？抗告人到現場拍下照片，由照片
    可知，員警不論站在光復北路、南京東路西北角之任何一處位置，皆無法看見雙
    黃線之狀況，又怎能做出舉發之行為？(二)員警發現抗告人違規當時正在舉發另一
    名機車駕駛，而抗告人正處於停等紅燈之狀態，員警在舉發結束後，才又在人行
    道上向抗告人招手示意，抗告人將機車駛至路旁緊鄰人行道，並要求抗告人將行
    照、駕照「借」他，並未說抗告人有違規之行為，於交還行、駕照時始告知抗告
    人剛才有逆向行駛之情事，並要求抗告人簽名，抗告人隨即提出異議拒簽，員警
    為何不在一開始便說明抗告人違規，而要用誘騙之方式，向抗告人借行照、駕照
    呢？諸此動機，皆有問題。(三)縱在抗告人之前有駕駛人被舉發，但並不代表員警
    即可看見抗告人之行駛狀態，員警認定抗告人有違規事實，顯係欲加之罪。(四)員
    警謂其當時正在維持交通及取締逆向違規之車輛，為何站於光復北路、南京東路
    西北角之人行道上，而不是立於路中或東北角可明顯易見之位置？(五)經抗告人至
    光復北路、南京東路口實際丈量，光復北路由北往南方向共有三線道，南往北共
    兩線道、而一線之寬度約為三公尺、而一輛轎車的寬大約為一點六公尺，高度約
    一點四公尺，而車頭高度約○點八公尺，機車的寬度約為○點五公尺，由此可知
    一線道路足可容納一台轎車跟機車且綽綽有餘，由簡單之數學圖形即可知道，員
    警的視線被轎車擋住，員警根本不能看見轎車左側之狀況，因車輛的高度遠超過
    員警視線的高度ｘ等於○點三公尺，所以據以抗告云云。
三、按「汽車駕駛人，爭道行駛有左列情形之一者，處新臺幣六百元以上一千八百元
    以下罰鍰：．．．三、不依規定駛入來車道。」、「汽車駕駛人有左列各款所列
    條款之一者，除依原條款處罰鍰外，並予記點：一、有第三十三條、第三十八條
    第一項、第四十條第一項、第四十五條、第四十七條第一款至第四款、第四十八
    條、第四十九條或第六十條第一項、第二項第一款至第三款情形之一者，各記違
    規點數一點。．．．。」，道路交通管理處罰條例第四十五條第三款、第六十三
    條第一項第一款分別定有明文。
四、經查，抗告人騎乘車牌號碼ＨＺＱ─六八八重型機車於民國九十一年四月十六日
    十七時三十四分沿台北市○○○路行駛，在光復北路與南京東路口紅燈停駛時，
    為台北市松山分局執勤員警認定聲請人違規不依規定駛入來車道等事實，有台北
    市政府警察局舉發違反道路交通管理事件通知單及交通部公路局新竹區監理所桃
    園監理站違反道路交通管理事件裁決書影本各乙紙為憑，並有證人即當時在現場
    執行取締之員警劉國棟於原審調查時結證稱：那天伊是站在南京東路、光復北路
    的西北角，光復北路的停止線前，負責維持交通及取締跨越雙黃線之機車，伊看
    到抗告人由光復北路的內線車道跨越雙黃線再駛回，且抗告人之前後機車當時均
    被伊開罰單，當時處理另一部機車，同時看到抗告人，所以叫抗告人過來等語（
    見原審卷）。互核抗告人與證人之陳述，抗告人就其在違規時點之行車動向，除
    有無跨越來車道行駛部分外，其餘所述各節大體均與證人劉國棟所證述之情形完
    全吻合。是足認證人劉國棟之證詞，尚非杜撰，確係可採，其所為取締，於法應
    無不合。至抗告人雖仍執詞爭執謂執行取締之員警劉國棟所站之位置能否看到其
    行車動向仍屬有疑云云。然查，證人劉國棟於原審作證時已證實：當時看得很清
    楚。參以證人劉國棟是否看得清楚，除非證人劉國棟所站之位置顯無可能看到外
    ，殊非本人以外之人所得據以爭執。而觀之本案抗告人亦不爭執，當時證人劉國
    棟亦站在該路口取締其他違規之車輛，顯然證人劉國棟在當時執勤時所站之位置
    ，確可看到光復北路及南京東路口之車輛動態，則證人既已陳明可以看到，自無
    理由僅憑抗告人個人之推測及所謂簡單數學圖形計算所得推翻，而為不同之認定
    。況縱抗告人前開實地測量之路面寬度、車輛寬度及機車寬度均係屬實，惟抗告
    人尚忽略一般車輛（包含機車與汽車）於行進中為避免與其他車輛發生碰撞，均
    本能的會與其他車輛保持一定之間隔，是並非路面寬度較車輛及機車之總寬度為
  大，即表示抗告人不可能越過來車道逆向行駛。是抗告人前開抗告理由，尚難執
    為有利之認定。本件違規事證明確。又抗告人於警員取締，當場製發舉單交其收
    受時，拒絕簽收，此有舉發單在卷可稽，依據違反道路交通管理事件統一裁罰標
    準及處理細則第十一條第一項第一款規定，視為已收受，而抗告人未於應到案期
    日前自動繳納，而由原處分機關逕行裁決，並依違反道路交通管理事件統一裁罰
    標準表處以最高罰鍰，亦無不合。從而原處分機關依「道路交通管理處罰條例」
    第四十五條第三款處異議人一千八百元，併依同條例第六十三條第一項第一款記
    違規點數一點，核無違誤。原審駁回抗告人之異議，應屬合法。抗告人仍執詞提
    起抗告，為無理由，應予駁回。
四、據上論斷，應依道路交通案件處理辦法第二十六條，刑事訴訟法第四百十二條，
    裁定如主文。
中      華      民      國    九十一    年     十二     月    三十一    日
                              台灣高等法院交通法庭
                                  審判長法  官  葉  騰  瑞
                                        法  官  江  國  華
                                        法  官  莊  明  彰
右正本證明與原本無異。
不得再抗告。
                                        書記官  廖  嫣  雯
中      華      民      國    九十二    年     一       月    三        日
